【裁判字號】    97,聲,298
【裁判日期】    970204
【裁判案由】    返還提存物
【裁判全文】
臺灣臺中地方法院民事裁定               97年度聲字第298號
聲  請  人  第一商業銀行股份有限公司
法定代理人  甲○○
代  理  人  丁○○
相  對  人  景鋐企業股份有限公司
兼上一人之
法定代理人  乙○○
相  對  人  丙○○
上列聲請人聲請返還提存物事件，本院裁定如下：
    主      文
本院97年度存字第49號提存事件聲請人所提存之擔保金新臺幣
貳拾伍萬元，准予返還。
聲請程序費用由相對人負擔。
    理      由
一、聲請意旨略謂：聲請人依本院96年度裁全字第12325號假扣
    押裁定提存擔保金新臺幣250,000元（本院97年度存字第49
    號）後，聲請對相對人乙○○之財產為假扣押執行在案（本
    院97年度執全字第52號）；另聲請人於本件假扣押執行實施
    前撤回對相對人景鋐企業股份有限公司及丙○○之聲請。嗣
    聲請人已與相對人乙○○成立和解，相對人乙○○同意聲請
    人取回前開提存之擔保金。為此，聲請裁定返還提存之擔保
    金等語。
二、按應供擔保之原因消滅者，法院應依供擔保人之聲請，以裁
    定命返還其提存物，民事訴訟法第104條第1項第1款定有明
    文。前開規定，於其他依法令供訴訟上之擔保者準用之，並
    為同法第106條所明定。又民事訴訟法第106條第1項第1款所
    謂應供擔保之原因消滅者，在釋明假扣押之原因而供擔保之
    場合，因其係擔保債務人因假扣押所受之損害，故必待無損
    害發生，或債權人本案訴訟全部勝訴確定，或就債務人所生
    之損害已經賠償時，始得謂供擔保之原因消滅，最高法院69
    年度台抗字第286號裁判要旨可資參照。經查：聲請人主張
    其於本件假扣押執行實施前撤回對相對人景鋐企業股份有限
    公司及丙○○之聲請之事實，業據聲請人提出本院民事執行
    處97年1月18日中院彥民執97執全四字第52號證明書為證，
    自堪信為真實。而聲請人提存之擔保金，乃為擔保聲請人對
    相對人之財產為假扣押執行時相對人因此所受之損害，而本
    件聲請人既然未對相對人景鋐企業股份有限公司及丙○○之
    財產為假扣押執行，相對人景鋐企業股份有限公司及丙○○
    自無損害發生可言，揆諸前揭裁判意旨，可認為聲請人供擔
    保之原因業已消滅；又按供擔保人證明受擔保利益人同意返
    還者，法院應依供擔保人之聲請，以裁定命返還其提存物，
    民事訴訟法第第104條第1項第2款亦有明定。茲聲請人主張
    相對人乙○○同意聲請人取回提存物之事實，業據聲請人提
    出相對人乙○○出具之同意書及印鑑證明為證，自可信為真
    正。綜上，聲請人聲請返還提存之擔保金，核與上開規定相
    符，應予准許。
三、依民事訴訟法第95條、第78條，裁定如主文。
中    華    民    國    97    年    2     月    4     日
                  民事第三庭  法  官  游文科
正本係照原本作成。
如對本裁定不服，應於裁定送達後10日內向本院提出抗告狀（須
附繕本），並繳納抗告裁判費新臺幣1,000元。
中    華    民    國    97    年    2     月    4     日
                              書記官    謝坤冀


司法院資訊處製作；財團法人民間司法改革基金會備份。
